【裁判字號】    89,訴,390
【裁判日期】    900615
【裁判案由】    損害賠償
【裁判全文】
臺灣嘉義地方法院民事判決  八十九年度訴字第三九○號
    原      告  甲○○
    被      告  乙○○
                丙○○
    共      同
    訴訟代理人  何永福律師
    複  代理人  丁○○
右當事人間請求損害賠償事件，本院判決如左：
    主    文
原告之訴及假執行之聲請均駁回。
訴訟費用由原告負擔。
    事    實
甲、原告方面：
一、聲明：（一）被告應連帶給付原告新台幣（下同）三百三十三萬五千三百七十一
    元及自起訴狀繕本送達被告翌日至清償日止，按週年利率百分之五計算之利息。
    （二）原告願供擔保，請准宣告假執行。
二、陳述：
（一）被告乙○○、黃銘銅於民國八十七年三月六日承攬原告之雲林縣鹿寮綜合農場
      鋼架結構工程（下稱系爭工程），並約定系爭工程不含材料，僅焊接、鋼架組
      合，含乾燥機拆遷暨安裝，鐵板門九組、捲門八組等組合，並由被告負擔焊條
      及乙炔，餘由原告負擔，工資計四十八萬元，且須於同年五月五日完工，原告
      雖曾於八十八年十一月十九日催告被告儘速施工，但被告仍未依約完工。
（二）又系爭工程之地基樑柱、牆壁等基礎工程，於訂約前，原告均已完成，可供被
      告施工，而被告未依約施工，原告乃於八十八年十一月十九日發函通知被告解
      除上開承攬契約，並另由訴外人楊智欽完成系爭工程，系爭工程因被告施工之
      基礎固定螺絲孔之尺寸不符，致全部結構體不能組裝，在營建規則係屬重大之
      瑕疵，且被告未能於期限內完工，均為可歸責於被告之事由，而原告已先後給
      付被告工資三十二萬元及八萬元計四十萬元，爰依民法第五百零二條第二項、
      第二百六十條、第二百六十六條第二項、第二百三十一條第一項之規定解除上
      開承攬契約，並依不當得利請求被告給付上述四十萬元，及損害賠償計有：（
      １）代墊未竣工程款項有運費三萬二千元、吊卸貨費二萬二千五百元、生鏽處
      理費十二萬七千六百六十八元、乙炔氧氣二萬零九百元、未竣工費七十八萬元
      ；（２）懲罰性損害賠償四十八萬元；（３）可得預期利益相當租金之損失，
      依土地法第九十七條之規定，以相當土地申報總價額按年息百分之十計算為一
      百三十八萬二千六百零三元，以上總計為三百三十三萬五千三百七十一元）。
三、證據：提出契約書、存證信函各一份、現金支出傳票一份、收據十二份、估價單
    一份、建造執照、營利事業登記證各一份（以上均為影本）、相片三張、土地登
    記謄本一份為證，並聲請訊問證人楊智欽、王文生。
乙、被告方面：
一、聲明：（一）原告之訴駁回；（二）如受不利判決，願供擔保請准宣告免為假執
    行。
二、陳述：
（一）兩造間雖於八十七年三月六日簽訂上開承攬契約，然被告所承包之系爭工程，
      如欲完工，必須原告先行完成「地基」、「牆壁」、「綁鐵筋」及「興建樑柱
      」等工程，因原告上開四項之前提工程，遲誤一年多始完成，致系爭工程無法
      如期完工，故系爭工程延誤問題，係可歸於原告，應由原告負責，而原告必須
      先行雇工興建之地基、牆壁、樑柱等工程，且又積欠被告工程款及工資（原告
      另外以工作天數計算工資，雇請被告協助其綁鐵筋及興建樑柱）合計十餘萬元
      ，原告並曾數次要求被告停工，迄至八十八年十月二十一日停止後，原告始於
      八十八年十一月十九日以存證信函通知被告，應於函到七日內完工，因原告未
      清償所欠工資及工程款，且七天內根本無法完成全部工程，故而未予理會，原
      告主張其受有損害，被告否認之，且其所附之單據上所載工程內容，亦與損害
      無關。
（二）被告所承攬系爭工程之範圍，僅係Ｈ型鋼之裁剪、焊接及組合（即地基、牆壁
      、樑柱完工後之組裝），有關組裝Ｃ型鋼與蓋屋頂部分，並不屬於被告所承攬
      之系爭工程範圍，原告於八十九年七月十日主張組裝Ｃ型鋼部分，係屬被告應
      承包之工程範圍，並非屬實，而被告已領取之報酬金約為三十二萬七千元，被
      告已完成Ｈ型鋼之裁剪及焊接，僅剩組合部分未完成，因原告一直未將前置之
      工程即地基、牆壁與樑柱完成，且在八十八年十月間又令被告停工，以致被告
      未能完成組裝工作。
（三）又原告係於八十七年十月二十九日申請建造執照，八十七年十一月十七日始獲
      雲林縣元長鄉公所核准，而取得使用執照，足見原告就地基等開挖工程，最快
      亦在八十七年十一月十七日以後始開始進行，被告根本無法依約在八十七年五
      月五日完工。
（四）依上開承攬契約之約定，被告應於兩個月內即八十七年五月五日完成系爭工程
      ，惟系爭工程須由原告自行興建地基、牆壁、樑柱等基礎工程後，被告始能進
      行所承攬之系爭工程，然原告之基礎工程卻遲至八十八年六月底始完成，在此
      之前，被告早已完成系爭工程之準備工程，在此之後，被告亦依約完成部分承
      攬之工程，此由原告已支付被告應得之工資即可判明，因原告之基礎工程無法
      如期一次完工，致使被告所承攬之工程亦受其牽制影響，且原告尚因此而多次
      要求被告停工，故被告不能於兩造原先所約定之期限內完工，此一遲延責任，
      此乃可歸責於原告之事由所致，被告應無遲延責任。又原告既因其基礎工程延
      誤而多次要求被告停工，而被告亦依其要求而停工，則兩造應屬默示合意終止
      所訂立之承攬契約甚明，此徵之民法第五百十一條前段規定，工作未完成前，
      定作人得隨時終止契約，且八十八年六月底原告完成基礎工程時，原告並未立
      即令被告復工，故不得以八十八年六月底原告完成基礎工程時，即依此而認定
      被告應在八十八年八月底有完工之義務，何況，被告在八十八年十月間仍有受
      原告之請託，而至現場施工，當時原告亦未通知被告有工程遲誤情事，更未要
      求被告必在二個月內完工，本件既係原告未先依約履行其協力義務在先，則被
      告自無須要再受二個月完工期限之拘束，則嗣後如再以二個月為完工期限，要
      求被告，顯有違反誠信原則。鈞院如認為被告應負遲延責任，亦請鈞院斟酌本
      件發生時間，均在今年六月以前，故本件應適用舊法，而舊民法第五百零二條
      規定，原告只能請求減少報酬，不得請求遲延所生之損害，亦即舊法第五百零
      二條之規定，應排除民法第二百三十一條之規定（學者鄭玉波先生即採此見解
      ），且遲延所生之損害與不履行所生之損害不同，況縱認原告得依民法第二百
      三十一條之規定請求賠償，然其得請求者亦僅限於遲延之損害，惟原告所請求
      者係屬不履行所生之損害，足見其請求顯非合法。
（五）又依台灣雲林地方法院八十九年虎小字第十五號給付工資民事卷，該事件中原
      告在八十八年四月十五日、四月十七日及五月四日僱用訴外人王明強吊取鋼鐵
      施作基礎工程即先期工程之樑柱，因原告未付工資，王明強因而拒絕繼續施吊
      ，且起訴請求原告給付工資，原告在王明強停工後，又於八十八年五月九日、
      五月十一日、六月十五日另僱用訴外人許明貴接續前述王明強停工之後續工程
      ，然因原告又未付工資，許明貴亦拒絕繼續施工，並起訴求償工資，足證八十
      八年六月十五日以前，原告之基礎工程尚未完工，被告根本無法施作系爭工程
      。又證人吳金抽在九十年五月十六日所為之證述，可證明有關被告安裝Ｈ型鋼
      骨時，原告必須負責僱請吊車協助拖吊Ｈ型鋼骨，原告所僱請之上開證人於八
      十八年十月廿一日僅拖吊三根鋼骨後，因原告未付工資，即未繼續進行拖吊，
      以致被告無法安裝鋼骨，從而，原告於八十八年十月二十二日以後即命被告停
      工，故本件工程遲延係可歸責於原告，被告所施作之工程無任何瑕疵。原告主
      張依民法五百零二條之規定解除契約及損害賠償，顯然不可採。被告所施作之
      工程僅係部分工程，該部分工程並無瑕疵，否則何以原告事後僱請楊智欽施作
      ，楊智欽能夠完工，又何以楊智欽未指證被告所施作之工程有重大不當之處，
      且系爭工程並未以工作於特定期限內完成或交付作為契約要素，被告未能於八
      十七年五月五日完工，係可歸責於原告，原告布能解除該契約，原告既無權利
      解除契約，則其主張解約後之損害賠償，即無理由。
三、證據：提出工程尺寸圖四份、最高法院民事裁判彙編判決資料一份、起訴狀一份
    、台灣雲林地方法院調取八十九年小上字第二三號給付工資民事裁定一份、台灣
    高等法院台南分院檢察署處分書一份（以上均為影本）、相片二張為證，並聲請
    訊問證人林國民、黃文雄、吳金抽。
丙、本院依職權向台灣雲林地方法院調取八十九年虎小字第一五號給付工資民事卷，
    並向雲林縣元長鄉公所調取本件建物之建照執照等資料。
    理    由
一、本件原告起訴原主張依據民法第四百九十五條及第五百零二條第二項之規定，解
    除本件承攬契約，並請求解除契約後之損害賠償及不當得利，嗣則減縮為依據民
    法第五百零二條第二項之規定為上述請求，於法並無不合。復按民法債編關於第
    五百零二條第一、二項之規定，雖已於八十九年五月五日修正施行，惟關於民法
    債編修正施行前所成立之承攬契約，並無適用該修正後之法條，此參以民法債編
    施行法第二十七條、第三十六條之規定自明。本件承攬契約訂立於八十七年三月
    六日，有該契約書在卷可憑，並為兩造所不爭執，按之上述規定，該承攬契約自
    仍應適用修正前民法第五百零二條之規定，均合先敘明。
二、原告起訴主張：被告於八十七年三月六日向原告承攬坐落雲林縣鹿寮綜合農場之
    鋼架結構工程（下稱系爭工程），約定系爭工程不含材料，僅焊接、鋼架組合，
    含乾燥機拆遷暨安裝，鐵板門九組、捲門八組等組合，並由被告負擔焊條及乙炔
    ，餘由原告負擔，工資計四十八萬元，且須於八十七年五月五日完工，而系爭工
    程之地基樑柱、牆壁等基礎工程，於訂約前，原告均已完成，可供被告施工，惟
    被告未依約施工，原告乃於八十八年十一月十九日發函通知被告解除上開承攬契
    約，並另由訴外人楊智欽完成系爭工程，且系爭工程因被告施工之基礎固定螺絲
    孔之尺寸不符，致全部結構體不能組裝，在建築技術規則上係屬重大之瑕疵，均
    為可歸責於被告之事由，爰依民法第五百零二條第二項之規定解除上開承攬契約
    ，並依同法第二百六十條、第二百六十六條第二項、第二百三十一條第一項及不
    當得利之規定請求被告給付四十萬元及其他賠償損害，計有：（１）代墊未竣工
    程款項有運費三萬二千元、吊卸貨費二萬二千五百元、生鏽處理費十二萬七千六
    百六十八元、乙炔氧氣二萬零九百元、未竣工費七十八萬元；（２）懲罰性損害
    賠償四十八萬元；（３）可得預期利益相當租金之損失，依土地法第九十七條之
    規定，以相當土地申報總價額按年息百分之十計算為一百三十八萬二千六百零三
    元，以上總計為三百二十四萬五千六百七十一元（原告準備書狀誤載為三百三十
    三萬五千三百七十一元）法定遲延利息等語。
三、被告則以：兩造雖於八十七年三月六日簽訂上開承攬契約，然被告所承包之系爭
    工程，須原告先行完成「地基」、「牆壁」、「綁鐵筋」及「興建樑柱」等基礎
    工程始能施工，然因原告上開基礎之前提工程，遲至八十八年六月底始完成，致
    系爭工程無法如期完工，係可歸於原告之事由所致，且因原告積欠被告工程款及
    被告另行代為僱工之工資合計十餘萬元，原告並數次要求被告停工，迄至八十八
    年十月二十一日停止後，原告始於八十八年十一月十九日以存證信函通知被告，
    應於函到七日內完工，因原告未清償所欠工資及工程款，且七天內無法完成全部
    工程，故未繼續施工。又被告承攬之系爭工程之施工範圍，僅係Ｈ型鋼之裁剪、
    焊接及組合，雖已領取報酬約為三十二萬七千元，然已完成Ｈ型鋼之裁剪及焊接
    ，僅剩組合部分，因原告上開基礎工程未完成，且在八十八年十月間命被告停工
    ，致未能完成組裝工作，原告既因其基礎工程延誤而多次要求被告停工，而被告
    亦依其要求而停工，則兩造應屬默示合意終止所訂立之上述承攬契約，此依民法
    第五百十一條前段規定，工作未完成前，定作人得隨時終止契約，且八十八年六
    月底原告完成基礎工程時，原告並未立即叫被告復工，故不得以八十八年六月底
    原告完成基礎工程時，即依此而認定被告應在八十八年八月底有完工之義務，況
    被告在八十八年十月間仍有受原告之請託，而至現場施工，當時原告亦未通知被
    告有工程遲誤情事，更未要求被告須在二個月內完工，系爭工程既係原告未先依
    約履行其協力義務在先，則被告自無須要再受二個月完工期限之拘束，則嗣後原
    告以二個月為完工期限，顯有違反誠信原則，且原告在八十八年四月、五月及同
    年十月廿一日間所僱用之訴外人王明強、許明貴及吳金抽吊取鋼構材料以施作基
    礎工程之樑柱及安裝Ｈ型鋼骨工作，即均因原告未付工資，而遭拒絕繼續施工，
    並訴請給付工資，足證八十八年六月十五日前，原告之基礎工程尚未完工或能配
    合為安裝工作，被告根本無法施作系爭工程。從而，原告於八十八年十月二十二
    日後即命被告停工，故系爭工程遲延係可歸責於原告，且被告已施作之部分工程
    無任何瑕疵，而系爭工程既未以工作須於特定期限內完成或交付作為契約要素，
    被告未能於八十七年五月五日完工，係屬可歸責於原告，原告自不得主張有民法
    五百零二條之規定之事由，解除該承攬契約及請求損害賠償，況系爭工程訂立於
    民法修正前，而依修正前民法第五百零二條之規定，原告僅能請求減少報酬，已
    排除民法第二百三十一條關於遲延賠償責任之規定，且就遲延所生之損害與不履
    行所生之損害不同，縱認原告得依民法第二百三十一條之規定請求賠償，然其得
    請求者亦僅限於遲延之損害，惟本件原告所請求者，係屬不履行所生之損害，足
    見原告之請求係屬無據等語，資為抗辯。
四、本件被告抗辯原告因基礎工程之延誤而多次要求被告停工，而被告亦依其要求而
    停工，則依民法第五百十一條前段之規定，兩造應屬默示合意終止所訂立之上述
    承攬契約云云，惟已為原告所否認，且被告亦自陳：其等在八十八年十月間仍有
    受原告之請託，而至現場施工，當時原告亦未通知被告有工程遲誤之情事。是本
    件縱認兩造間確因故而有停工數次之情形，然被告於八十八年十月間仍經原告之
    通知，而前往繼續施工，自難認上開之數次停工，兩造已有默示終止上述承攬契
    約之合意，被告此部份之抗辯，不足採信，亦先併此敘明。
五、按民法第五百零二條第二項規定，因可歸責於承攬人之事由，致工作不能於約定
    期限完成，如有以工作於特定期限完成或交付為契約之要素者，定作人得解除契
    約。所謂以「工作於特定期限完成或交付為契約之要素」，係指依契約之性質或
    當事人之意思表示，非於一定期限為給付，不能達契約之目的者而言；又所謂以
    工作於特定期限完成或交付為要素，與同法第二百五十五條規定之旨趣大致相同
    ，遲延後之給付於定作人已無利益者，亦應解為包括在內，是承攬人之給付於定
    作人仍有有利益者，解釋上定作人仍不得解除契約，此有最高法院八十七年度台
    上字第八九三號、七十七年度台上字第一四七０判決意旨可資參照。次按民法第
    二百五十五條所謂依契約之性質，非於一定時期為給付不能達其契約之目的者。
    係指就契約本身，自客觀上觀察，即可認識非於一定時期為給付不能達契約目的
    之情形而言，如定製慶祝國慶牌坊是。又所謂依當事人之意思表示，非於一定時
    期為給付不能達其契約之目的者，必須契約當事人間有嚴守履行期間之合意，並
    對此期間之重要（契約之目的所在）有所認識，如定製手工藝品一套，並告以係
    為本月五日出國贈送親友之用，必須於本月四日交付是，此有最高法院六十四年
    度台再字第一七七號判例意旨參照。查原告主張被告於八十七年三月六日向原告
    承攬系爭工程，約定系爭工程不含材料，僅焊接、鋼架組合，含乾燥機拆遷暨安
    裝，鐵板門九組、捲門八組等組合，並由被告負擔焊條及乙炔，餘由原告負擔，
    工資計四十八萬元，且須於八十七年五月五日完工，不得延誤否則罰金工程款，
    惟因被告僅完成部分工程，經原告於八十九年十一月十九日催告儘速施工，但被
    告仍未依約完工等事實，已據原告提出契約書、存證信函、建造執照、營利事業
    登記證各一份、相片三張、土地登記謄本一份為證，並經證人楊智欽證述在卷，
    且為被告所不爭執，自堪信為真實。又原告主張系爭工程因可歸責於被告之事由
    ，致未依約完工，依民法第五百零二條第二項之規定解除上開承攬契約，並依同
    法第二百六十條、第二百六十六條第二項、第二百三十一條第一項及不當得利之
    規定請求被告給付四十萬元及其他賠償損害乙節，則為被告所否認，並以前揭情
    詞置辯，是本件首應審究者，即係上開承攬契約是否以特定期限完成或交付為契
    約之要素，而有可歸責於被告之事由，原告得依上開規定解除契約？經查：
（一）本件被告承攬之系爭工程，原告須於訂約前，先行完成「地基」、「牆壁」及
      「興建樑柱」等基礎工程後，被告始能於訂約後，進行鋼架組裝等工程之事實
      ，為兩造所不爭執，然因系爭工程之上開基礎前提工程，原告並未於簽約前完
      成，致被告不能即行施工乙節，已據證人即受僱於原告施作上開地基樑柱工程
      之林國民於本院審理時到庭結證稱：其於八十七年四月前去施作的是地基，於
      八十八年一月再施作一次，係作地樑之工作，因請領工程款時，原告未付，就
      未繼續施工，總工程十七萬七千元，僅領到九萬多元等語（見本院八十九年六
      月十九日準備程序筆錄）；嗣提出工作紀錄二紙附卷，並到庭結證稱：工作紀
      錄係其前去施工時所填載，於八十七年四月間、八十八年一月間前去施工，係
      與其妻再去做過豎立模板之工作，而模板部分是關於地基及牆壁部分之工程，
      其僅負責裝釘模板，不負責澆灌水泥，八十八年一月八日施灌地基水泥，而拆
      地基模板則是八十八年一月十日至十二日，並運料出場等語（見本院八十九年
      八月二十八日準備程序筆錄）。本院參以原告亦自承確有僱用林國民施作地基
      乙事，且觀之上開工作紀錄載有「鹿寮」、「郭東會」、「４／８７」、「１
      ／８８」、「打地樑水泥」、「拆模」等語，並將原告「甲○○」誤載為「郭
      東會」，衡諸常情，顯非係於本件訴訟中知悉「甲○○」姓名後，而臨訟書立
      ，是證人上開證述，堪可採信。
（二）又上述雲林縣鹿寮綜合農場營建工程（包括系爭工程部分）原核准開工日期為
      八十八年二月二十六日，原竣工日期為八十九年二月二十六日，嗣經起造人甲
      ○○聲請延展竣工日期為八十九年八月二十六日、十二月二十六日，而上開營
      建工程則係於八十七年十二月間開工等情，已據本院依職權向雲林縣元長鄉公
      所調閱該工程之建造執照等相關資料在卷，並有建築工程竣工展期申請書二份
      、建築工程開工報告書一份附於上開建造執照文件內可稽，是依上開申請文件
      所載，本件營建工程顯係於八十七年十二月始行施工甚明。本件原告主張於訂
      立該承攬契約前，已完成基礎工程云云，自難採信。
（三）綜上，系爭工程既須原告先行協力完成基礎工程，被告始能進行鋼架安裝工程
      ，惟原告遲至八十八年一月間仍須雇工興建地基、牆壁等基礎工程，則被告未
      依約於八十七年五月五日前完成系爭工程，自難認係歸責於被告之事由所致。
（四）次查，系爭工程固約定工程期限須於八十七年五月五日完成，非不可抗力因素
      外，不得延誤，否則罰金（違約罰）工程款等情，有上述承攬契約書可憑，然
      因原告未先行完成基礎工程，而致工程期限遲延，已見上述。又原告原有之農
      產品均存放於自己之倉庫，現因欲擴大經營，以供作為其農產品之集貨場使用
      ，而興建本件營造工程，業據原告自承在卷（見本院九十年三月二十一日言詞
      辯論筆錄），且因系爭工程於八十八年十一月間尚未全部完工，原告曾以古坑
      郵局第七十號存證信函，催告原告應於函到後七日內，予以復工並儘速完工，
      有原告提出之上開存證信函附卷可憑。復查，關於本件被告業已完成部分系爭
      之工程，而該已完成部分，占系爭全部工程之報酬，應不只四十八萬元之酬勞
      之事實，已據證人楊智欽結證在卷（見本院九十年三月二十一日言詞辯論筆錄
      ）。本院審酌系爭工程為鋼架結構工程，係供作原告為農產品集貨使用，自客
      觀上觀察，難認非於一定時期為給付不能達其契約之目的，且參以原告於約定
      期限八十七年五月五日後之八十八年十一月始催告被告儘速復工之情形，益證
      上開完工期限之約定，顯非係屬須於期限完成為契約之要素，況本件被告已完
      成部分之給付，已見上述，且該已完成部分之報酬即逾四十八萬元，且得由原
      告續為使用，顯見已施工部分於原告仍有利益，本件承攬契約既非以特定期限
      完成或交付為契約之要素，且兩造間亦無嚴守履行期間之合意，並對以該期間
      為契約之目的有所認識，則揆諸首揭說明，原告即不得解除該承攬契約無訛。
六、復按民法第五百零二條第一項有關承攬人不能於約定期限完成工作，定作人僅得
    請求減少報酬，而不得解除契約之規定，係同法第二百五十四條一般契約解除之
    特別規定。是承攬之工作因可歸責於承攬人之事由，致不能於約定期限完成，或
    未定期限經過相當時期而未完成時，除有同條第二項規定以工作於特定期限完成
    或交付為契約之要素者外，定作人即應受修正前民法第五百零二條第一項規定之
    限制而不得任意解除契約，殊無再適用同法第二百五十四條規定之餘地；即按承
    攬契約，承攬人遲延完工其所負責任，與一般債務之債務人給付遲延應負之責任
    ，尚有不同，倘許定作人依一般債務遲延之法則解除契約，則承攬人已耗勞力、
    時間與鉅額資金，無法求償，對承攬人甚為不利亦欠公平，故除有民法第五百零
    二條第二項或第五百零三條所定情形之一者外，定作人不得解除契約（最高法院
    八十七台上字第一七七九號、八十二年度台上字第二六０三號、七十七年度台上
    字第一九六一號判決意旨參照）。本件原告以系爭工程因可歸責於被告之事由，
    致未依約完工，依民法第五百零二條第二項之規定解除上開承攬契約，既於法不
    合，已見上述，則其本於該民法第五百零二條第二項之規定，以契約解除後，依
    同法第二百六十條、第二百六十六條第二項、第二百三十一條第一項請求被告賠
    償上開金額及法定遲延利息云云，自屬無據。至原告主張本件承攬契約已經解除
    ，爰依不當得利請求被告返還其已先後給付之工資三十二萬元及八萬元計四十萬
    元云云，惟本件承攬契約既無解除之原因，已詳如上述，則被告受領系爭工程之
    工資（報酬），即有法律上之原因，自難認係不當得利甚明，原告此部分之主張
    ，自難採信，併此敘明。
七、綜上所述，本件原告主張依民法第五百零二條第二項之規定解除契約，並請求被
    告賠償三百二十四萬五千六百七十一元元及法定遲延利息，即屬無據，不應准許
    ，應予駁回。又原告既受敗訴判決，其假執行之聲請亦失所依附，應併予駁回。
八、本件因事證已明，兩造其餘主張陳述及攻擊防禦方法，及原告於言詞辯論終結後
    提出之建築技術規則部分資料，均核與本件判決結果無涉，爰不一一贅述，併予
    敘明。
九、據上論結，原告之訴為無理由，依民事訴訟法第七十八條，判決如主文。
中      華      民      國    九十      年      六      月     十五     日
~B臺灣嘉義地方法院民事第二庭
~B    法  官  李文輝
右為正本係照原本作成
如對本判決上訴須於判決送達後廿日內向本院提出上訴狀
中      華      民      國    九十      年      六      月     二十二   日
~B    書記官  楊福源


司法院資訊處製作；財團法人民間司法改革基金會備份。
